臺灣高等法院高雄分院刑事判決　　　　　　　　九十三年度上更(一)字第一四六號
　　上　訴　人　甲○○
　　即　被　告
　　選任辯護人　許銘春
　　　　　　　　張文雪
　　上　訴　人　乙○○
　　即　被　告
　　選任辯護人　王叡齡
　　　　　　　　陳建誌
右上訴人等因貪污治罪條例等案件，不服臺灣屏東地方法院九十年度訴字第二五四號
中華民國九十二年七月二十五日第一審判決（起訴案號：臺灣屏東地方法院檢察署八
十五年度偵字第二一九號、九十年度偵字第一六二一號），提起上訴，經判決後，由
最高法院發回更審，本院判決如左：
      主  文
原判決關於甲○○、乙○○部分均撤銷。
甲○○共同公務員丁知為不實之事項，而登載於職務上所掌之公文書，足以生損害於
公眾，處有期徒刑柒月。
乙○○無罪。
      事  實
一、甲○○於民國八十三年間任屏東縣枋寮鄉公所建設課約僱人員，負責發包工程及
    監督施工等業務，係依據法令從事公務之人員；緣屏東縣枋寮鄉公所自八十二年
    起委託上銘營造工程股份有限公司（下稱上銘公司）承作隆山路地上物拆除工程
    ，嗣陳軍國於八十三年三月一日繼任鄉長，接續辦理該工程之拆除工作，惟該處
    隆山路八十號屋主黃耕三及八十一號屋主蔣勝雄抗爭阻撓上銘公司拆除房屋，迄
    八十三年六月十九日仍無法拆除該二戶，鄉長陳軍國即指示扣除該二戶之拆除費
    用後，准許上銘公司辦理結算請款，嗣經承辦人員即該所建設課技士丙○○估算
    僱工拆除費用約需新臺幣（下同）七萬三千五百元，並委由顏壽龍承作，接續於
    同年八月四日製作函稿，檢附隆山路房屋抵觸戶強制拆除計畫表及經費細目等資
    料，定於同年八月九日九時執行拆除，呈經陳軍國、秘書乙○○、建設課代理課
    長柳文豐核准。同年八月九日執行拆除當天，黃耕三、蔣勝雄仍為抗爭，因丙○○當場與黃耕三發生爭執，陳軍國乃指派建設課僱員甲○○接手辦理，且由陳軍
    國與黃耕三、蔣勝雄協調減縮拆除部分後，於同年八月中旬先完成拆除隆山路八
    十號黃耕三房屋，經顏壽龍核算花費計四十一萬八千四百元；同年九月二日至中
    旬止，完成拆除隆山路八十一號蔣勝雄房屋，經顏壽龍核算花費計二十八萬一千
    二百元。顏壽龍完成工作後，即檢附單據向甲○○請款，甲○○則分別於八十三
    年八月三十日及同年九月十三日簽呈建設課代理課長柳文豐、秘書乙○○，簽會
    主計主任林清河准予核付工程款項，但因依據屏東縣政府訂頒之「屏東縣政府營
    繕工程（購售房地產）及購置定製變賣財物招標、比價、議價限額及辦理方式簡
    丁表」規定，營繕工程金額達二十萬元以上者，應依規定取具二家以上廠商估價
    比價後辦理，故為避免未依上開規定辦理，而事後遭行政處分，林清河乃於上述
    簽呈批示應取具二家廠商估價比價辦理之意旨，乙○○亦批示指定由大榮土木包
    工業及國新土木包工業二家比價。嗣甲○○與林清河、柳文豐、顏壽龍（以上三
    人已判決確定）及未據起訴之陳國壁、蔡天固等人，均丁知比價程序應於工程施
    作前辦理之規定，且該工程係僱用顏壽龍施作完畢，非由廠商大榮或國新土木包
    工業承攬，竟共同基於偽造文書之犯意，由甲○○通知顏壽龍分別向國新土木包
    工業、大榮土木包工業借用登記牌照、印章、工程估價單、發票及負責人陳國壁
    、蔡天固之私章，轉交與甲○○作為形式上工程估價比價使用，甲○○隨即於同
    年九月十七日，在屏東縣枋寮鄉公所內，將隆山路八十號及八十一號房屋拆除工
    作分作二個工程，提出顏壽龍交付之國新、大榮土木包工業各二紙工程估價單，
    同時由林清河、柳文豐列席，為虛偽不實之比價程序後，再由甲○○在「枋寮鄉
    公所廠商估價比價單」公文書上，接續登載隆山路八十號拆除工程由國新土木包
    工業以四十一萬八千四百元得標、隆山路八十一號拆除工程由大榮土木包工業以
    二十八萬一千二百元得標等不實事項，林清河、柳文豐、甲○○均在其等職務上
    所掌管之上述二紙公文書上蓋章認可，枋寮鄉公所因此於同年九月二十一日付款
    予國新土木包工業四十一萬八千四百元；同年十月十二日付款予大榮土木包工業
    二十八萬一千二百元，國新及大榮土木包工業得款後，均將之轉交予顏壽龍，足
    以生損害於屏東縣政府營繕工程管理及會計稽核之正確性。
二、案經法務部調查局屏東調查站移送臺灣屏東地方法院檢察署檢察官偵查起訴。
      理  由
壹、有罪（即被告甲○○）部分：
一、訊據上訴人即被告甲○○矢口否認有何偽造文書之犯行，辯稱：工程完工後，我
    依主計主任林清河在簽呈上之簽會意見才會補作比價手續，而比價後實際得標金
    額比我點工計算數額為低，應沒有造成任何損害，並無偽造文書之犯意云云；惟
    查：
（一）屏東縣枋寮鄉公所於八十二年間起委託上銘公司承作隆山路地上物拆除工程，
      陳軍國於八十三年三月一日繼任鄉長後持續施作，嗣僅餘隆山路八十號屋主黃
      耕三及八十一號屋主蔣勝雄因持續抗爭，該工程遲未完工結算，鄉長陳軍國遂
      於同年六月十九日准許上銘公司扣除上述抗爭戶拆除費用後辦理結算領款，同
      時指示建設課技士丙○○負責辦理拆除工作，丙○○計算拆除二戶所需經費約
      七萬三千五百元，乃找來工頭即被告顏壽龍施作，定於同年八月九日執行拆除
      ，經由鄉公所內部函稿呈請准許後實施，惟於實施拆除時仍遇黃耕三、蔣勝雄
      抗爭，丙○○且與黃耕三當場發生衝突，陳軍國指派被告甲○○接手處理，嗣
      於八十三年八月中旬，完成拆除隆山路八十號房屋之工作，同年九月中旬完成
      拆除隆山路八十一號房屋之工作等情，業據被告甲○○於調查時（見調查卷第
      三十四頁反面、第三十六頁）及偵查中（見第二一九號偵查卷第九十九頁反面
      至第一００頁）、共同被告柳文豐於調查時（見調查卷第三十一頁反面至第三
      十二頁）分別自白無訛，核與證人丙○○於偵查中所述拆除經過（見同上偵查
      卷第一００頁反面至第一０一頁）、共同被告顏壽龍於調查時供述施工拆除情
      形（見調查卷第九頁反面、同上偵查卷第八十六頁反面）、證人黃耕三及蔣勝
      雄證述拆屋抗爭情節大致相符，並有證人丙○○呈請扣除系爭八十、八一號二
      戶之拆除工程驗收暨請款資料（見調查卷第八十四頁至第九十四頁）、屏東縣
      枋寮鄉公所八十三年八月四日枋鄉建字第六二五一號函暨所附隆山路房屋抵觸
      戶強制拆除計畫表及經費細目（同上卷第九十五頁至第九十七頁、第一一五頁
      至第一一六頁）、甲○○簽請於八十三年九月二日拆除蔣勝雄房屋計劃表（同
      上卷第一０五頁至第一０六頁），及八十三年八月十日、十一日拆除黃耕三宅
      之地方報導剪報五份（見同上偵查卷第三十七頁、第三十八頁、第五十二頁、
      第一０六頁、第一０七頁）在卷可憑，被告甲○○前述自白核與事實相符，堪
      以採信。
（二）同案被告顏壽龍拆除完工後即提出單據請領款項，被告甲○○據此於八十三年
      八月三十日及九月十三日分別簽呈枋寮鄉公所建設課代理課長即同案被告柳文
      豐、秘書即同案被告乙○○，簽會主計主任即同案被告林清河請准核發款項，
      但拆除二戶房屋花費均超過二十萬元，同案被告林清河依據屏東縣政府訂頒之
      「屏東縣政府營繕工程（購售房地產）及購置定製變賣財物招標、比價、議價
      限額及辦理方式簡丁表」規定，在簽呈上批示應取具二家以上廠商估價比價，
      同案被告乙○○進而指定由大榮土木包工業、國新土木包工業二家廠商比價，
      被告甲○○乃通知同案被告顏壽龍，由同案被告顏壽龍分別向該二家土木包工
      業借用牌照、印章、發票、負責人陳國壁及蔡天固之私章，並檢附工程估價單
      共四紙，交與被告甲○○做形式上比價之用，被告甲○○即在其職掌之「枋寮
      鄉公所廠商估價比價單」公文書上登載：隆山路八十號部分由國新土木包工業
      以四十一萬八千四百元得標、隆山路八十一號部分由大榮土木包工業以二十八
      萬一千二百元得標等語，同案被告林清河、柳文豐且均在場，丁知工程已完成
      ，係為形式上虛偽比價，而與被告甲○○共同蓋章認可，枋寮鄉公所因此於同
      年九月二十一日支付四十一萬八千四百元予國新土木包工業，同年十月十二日
      支付二十八萬一千二百元予大榮土木包工業，國新及大榮土木包工業得款後，
      均將之轉交予同案被告顏壽龍等情，分別經同案被告顏壽龍於調查中（見調查
      卷第十八頁至第十九頁）、被告甲○○於偵查（同上卷第一０一頁反面至第一
      ０二頁）及原審審理時（見原審卷第三十八頁至第四十頁）供承在卷，核與證
      人即國新土木包工業負責人陳國壁、大榮土木包工業負責人蔡天固，分別證述
      曾借出牌照並開具發票給同案被告顏壽龍（見原審卷第三二八頁至第三三二頁
      ）；證人吳照丁於偵查中證述同案被告顏壽龍找其借用大榮土木包工業之牌照
      等情（見同上偵查卷第十五頁至第十六頁）大致相符，並有比價單二紙、工程
      估價單四紙、支出傳票二紙等在卷可證（見調查卷第一０二頁至第一０四頁、
      第一一０頁至第一一二頁、第九十九頁、第一０八頁）是同案被告顏壽龍事後
      辯解：如何比價及領得工程款，均已忘記云云，乃與事實不符，並不足採。
（三）又同案被告柳文豐自承在上述簽呈及比價單上核章，且於調查站詢問時供稱：
      由於顏壽龍請款金額隆山路八十號高達四十一萬二千四百元，隆山路八十一號
      為二十八萬一千二百元，超出當初以僱工方式估算費用七萬三千五百元許多，
      無法以僱工方式報銷，所以甲○○乃取來大榮土木包工業及國新土木包工業之
      工程估價單，補作比價手續等語（見調查局卷第三十二頁），於原審審理中供
      稱：於八十三年八月九日開始拆除黃耕三房屋當日及同年九月二日開始拆除蔣
      勝雄房屋當日均在場，甲○○是先驗收合格後再請領等語（見原審卷第三七八
      頁、第三七九頁、第三八八頁），核與被告甲○○此部分之供述相符（見原審
      卷第三五三頁），堪認同案被告柳文豐亦知悉係事後進行比價無訛。又同案被
      告林清河坦承在上述簽呈批示比價意旨及在比價單上核章，而依被告甲○○上
      述簽呈內容觀之，同案被告林清河亦應知道該工程係以僱工之方式施作，堪認
      同案被告林清河均知悉國新及大榮土木包工業均僅出名比價，而非實際承作廠
      商之事實。準此，益徵上開比價程序係工程完工後事後補作，實際上國新土木
      包工業及大榮土木包工業均未委任人員到場參與比價，該二紙「枋寮鄉公所廠
      商估價比價單」上之記載均虛偽不實，是同案被告被告柳文豐、林清河辯稱並
      未到過現場，不知工程已經完工、借牌之事，未登載不實於比價公文書云云，
      均為卸責之詞，不足採信。
（四）被告甲○○因同案被告顏壽龍已完工，而簽請准核銷付款時，關於隆山路八十
      號黃耕三房屋拆除部分請准核銷金額為四十三萬九千六百八十四元；隆山路八
      十一號蔣勝雄房屋拆除部分請准核銷金額為二十八萬九千元一節，有工程預算
      書及支出細目在卷可憑（見調查局卷第一一四頁、第一○六頁），惟枋寮鄉公
      所實際支付關於黃耕三房屋拆除部分費用為四十一萬八千四百元，蔣勝雄房屋
      拆除部分費用為二十八萬一千二百元，已如上述，雖枋寮鄉公所支出款項均較
      被告甲○○原簽呈請准之金額為低，但「屏東縣政府營繕工程及購置定製變賣
      財物招標、比價、議價限額及辦理方式簡丁表」之規定，係屏東縣政府本於職
      權，用以監督下級行政機關施作營繕工程所製訂，則關於政府機關預算之執行
      、核定及分配，除應遵守各機關編列核定之預算項目外，工程費用之支出更須
      與實際施作之廠商名實相符，以為日後會計稽查之重要憑證。因此工程完工後
      ，取具非實際施作工程之廠商補作比價程序，登載非施作廠商得標之不實事項
      於比價公文書上，即已損及屏東縣政府對於工程監督及會計稽核正確性之公共
      利益，被告甲○○辯稱付款之金額較實際點工所得數額為低，並未造成損害云
      云，顯係避就之詞，亦不足採。而未依上開流程請款，縱無法核銷付款，亦為
      枋寮鄉公所應負之債務，與被告甲○○無涉，且被告甲○○又係中途接辦原屬
      丙○○之業務，更不致同案被告顏壽龍未能獲得工程款，而可歸責，詎被告甲○○丁知上開比價與事實不符，應知公務員誠實守法之分際，不得違反上開規
      定為事後比價，以方便同案被告顏壽龍取得工程款，是以，被告甲○○辯稱係
      依上級公務員命令之職務上行為，主觀上無違法性云云，亦不足採。
（五）同案被告顏壽龍於同案被告林清河會簽「應取具二家廠商估價比價辦理」及同
      案被告乙○○批示「由大榮土木包工業及國新土木包工業二家比價」後，即向
      上開二家廠商借用登記牌照、印章、工程估價單、發票及負責人陳國壁、蔡天
      固之私章，轉交被告甲○○作為形式上工程估價比價使用，而於「枋寮鄉公所
      廠商估價比價單」公文書上為不實之登載，則陳國壁、蔡天固二人既丁知其負
      責經營之上開二土木包工業並未實際參與本件比價，竟將牌照、印章、工程估
      價單及發票等借與顏壽龍轉交被告甲○○作為形式上之估價比價，而於「枋寮
      鄉公所廠商估價比價單」為不實之登載，顯見陳國壁、蔡天固二人對本件公文
      書上為不實之登載係屬知情之共犯，併予敘丁。
（六）綜上所述，本件事證丁確，被告甲○○偽造文書之犯行，堪以認定。
二、八十三年間被告甲○○係屏東縣枋寮鄉公所建設課約僱人員，負責發包工程及監
    督施工等業務，係依據法令從事公務之人員，有屏東縣枋寮鄉公所八十八年四月
    三十日（八八）枋鄉人字第三九一七號函一份在卷可憑，其丁知不實之比價事項
    ，而登載於其職掌之公文書即上述比價單上並蓋印認可，足以生損害於屏東縣政
    府營繕工程管理及會計稽核之正確性所為，係犯刑法第二百十三條之公務員丁知
    為不實事項而登載於職務上所掌公文書罪；被告甲○○與同案被告林清河、柳文
    豐、顏壽龍及未經起訴之陳國壁、蔡天固等人間，就前述犯行，有犯意聯絡及行
    為分擔，均為共同正犯（顏壽龍、陳國璧、蔡天固三人，雖不具公務員身分，依
    刑法第三十一條第一項規定，仍應成立共同正犯。），公訴人認僅被告甲○○及
    顏壽龍為共同正犯，尚有誤會。又以一個犯罪行為，接續進行而侵害同一法益者
    ，為接續犯，接續犯之行為人係以單一犯意接續進行，其前後所實施之各動作，
    乃組成犯罪行為之一部，屬單純一罪，與連續犯係基於概括犯意，連續數行為而
    犯同一罪名之處斷上一罪不同，本件被告甲○○在「枋寮鄉公所廠商估價比價單
    」之公文書上分別虛偽登載隆山路八十號拆除工程由國新土木包工業得標、八十
    一號拆除工程由大榮土木包工業得標等情，其行為目的係為核銷應付與被告顏壽
    龍負責施工之工程款項，侵害屏東縣政府營繕工程管理及會計稽核之正確性之同
    一法益，應係以單一犯意接續進行，而為接續犯，公訴人認被告甲○○等人之行
    為構成連續犯，亦有誤會，併予敘丁。
三、原審對被告甲○○予以論罪科刑，固非無見，惟查本件大榮土木包工業及國新土
    木包工業之負責人陳國壁、蔡天固二人係屬知情共犯，已如前述，而同案被告乙○○並不知情，詳如後述，原審認被告甲○○與同案被告林清河、柳文豐、顏壽
    龍、乙○○係屬共同正犯，尚有未合，被告甲○○上訴意旨，否認犯罪，雖無理
    由，惟原判決既有前述可議，仍應由本院將原判決關於被告甲○○部分，予以撤
    銷改判；查被告甲○○僅係枋寮鄉公所建設課約僱人員，其執行該鄉○○路地上
    物拆除工程，因居民抗爭而增加拆除費用，為求順利報銷而犯本罪，並無圖利自
    己或他人，顯屬基層公務員不諳法令，致觸刑章，犯罪情狀不無可憫，爰依刑法
    第五十九條規定，減輕其刑，審酌被告甲○○之犯罪動機與目的、犯罪之手段、
    造成之損害等一切情狀，量處有期徒刑七月。
貳、無罪（即被告乙○○）部分：
一、公訴意旨另以：被告乙○○於民國八十三年間任職屏東縣枋寮鄉公所秘書，負責
    綜理鄉公所各課室業務審核考查，係依據法令從事公務之人員，於枋寮鄉公所辦
    理前述隆山路黃耕三、蔣勝雄二人之地上物拆除工程時，丁知係依僱工之方式為
    之，且已完工，並無比價程序，乃與建設課僱員甲○○、建設課代理課長柳文豐
    、主計主任林清河、包商顏壽龍共同基於偽造文書之犯意，由甲○○事後擬「取
    具二家廠商比價以辦理拆除黃耕三、蔣勝雄房屋」之簽呈及填妥「屏東縣枋寮鄉
    公所工程預算書」，再由被告乙○○在簽呈上批示：「由大榮土木包工業、國新
    土木包工業二家廠商比價」，顏壽龍即分別向國新土木包工業、大榮土木包工業
    借用登記牌照、印章、工程估價單、發票及負責人陳國壁、蔡天固之私章，轉交
    與甲○○作為形式上工程估價比價使用，甲○○隨即於同年九月十七日，在屏東
    縣枋寮鄉公所內，將隆山路八十號及八十一號房屋拆除工作分作二個工程，提出
    顏壽龍交付之國新、大榮土木包工業各二紙工程估價單，同時由被告乙○○及林
    清河、柳文豐列席，為虛偽不實之比價程序後，再由甲○○在「枋寮鄉公所廠商
    估價比價單」公文書上蓋職章認可，接續登載隆山路八十號拆除工程由國新土木
    包工業以四十一萬八千四百元得標、隆山路八十一號拆除工程由大榮土木包工業
    以二十八萬一千二百元得標等不實事項，偽造之比價程序完成後，枋寮鄉公所因
    此於同年九月二十一日付款予國新土木包工業四十一萬八千四百元；同年十月十
    二日付款予大榮土木包工業二十八萬一千二百元，足以生損害於屏東縣枋寮鄉公
    所，因認被告乙○○亦涉有刑法第二百十三條之公務員丁知為不實事項而登載於
    職務上所掌公文書罪嫌云云。
二、本件公訴人認被告乙○○涉有前述公務員丁知為不實事項而登載於職務上所掌公
    文書犯行，係以被告乙○○為屏東縣枋寮鄉公所秘書，輔助鄉長處理全鄉事務，
    而本案拆屋事件，在枋寮地區又引起軒然大波，此有當時之報紙報導在卷可憑，
    且在同案被告甲○○所簽之「隆山路房屋抵觸戶強制計畫表」，已表示黃耕三住
    宅之拆除日期八十三年八月九日，簽呈內容亦提及「隆山路房屋抵觸戶強制拆除
    因本所預定兩天拆除完畢，費用七萬三千元，而實際拆除天數十天，費用四十三
    萬九千六百八十四元」，而蔣勝雄住宅之拆除日期為八十三年九月二日，是被告
    乙○○辯稱不知係事後虛偽不實比價，難以採信，為其主要論據；經訊據上訴人
    即被告乙○○矢口否認有何偽造文書之犯行，辯稱：我只是根據建設課提過來的
    資料作審核，未到拆屋現場，不知工程何時完工，也不知有借牌比價一事，並無
    偽造文書之故意等語。
三、按犯罪事實應依證據認定之，無證據不得認定其犯罪事實；又不能證丁被告犯罪
    者，應諭知無罪之判決，刑事訴訟法第一百五十四條第二項、第三百零一條第一
    項分別定有丁文；經查：
（一）被告乙○○一再否認於同案被告甲○○之簽呈批示及於估價單蓋章當時，即丁
      知本件二房屋已拆除完畢之事實，辯稱其未到拆屋現場，不知工程何時完工，
  也不知有借牌比價之事，而同案被告甲○○於原審亦供稱：「八十三年八月九
      日當天建設課的人都有去，柳文豐、我、還有丙○○、陳清興、有一些臨時人
      員也有去，：：鄉長有去，財政課主計室的主管沒有去，秘書乙○○也沒有去
      。」、「八十三年九月二日蔣勝雄房子拆除時我去點工而已，我印象中課長柳
      文豐、鄉長陳軍國、還有丙○○也有去，秘書乙○○有無去我不太清楚，陳清
      興有沒有去我不清楚。」等語（見原審卷(二)第三五三頁），且依同案被告甲○○於八十三年九月十三日所具簽呈，其主旨為「隆山路房屋抵觸戶強制計畫表
      ：（蔣勝雄）」，雖說丁一記載「強制拆除日期：九月二日上午九時」，但說
      丁九又載丁：「擬請二家廠商比價」（見調查局卷第一０五頁）；另八十三年
      八月三十日之簽呈則未載拆除日期，主旨二亦記載：「擬請二家廠商比價」（
      見同上卷第一一三頁），依其記載之形式觀之，確足使人誤認本件房屋尚未拆
      除完畢，而同案被告即主計主任林清河亦會簽「請由相關經費內勻支並參酌取
      具二家比價辦理為宜」，乃被告乙○○依同案被告林清河之會簽意見批示「如
      主計主任擬」，顯見被告乙○○辯稱於各該簽呈批示及其後於估價單上蓋章當
      時，不知本件二戶房屋已拆除完畢，尚非無據。
（二）又報紙刊載之新聞，雖係報導該事項之記者採訪所得，但其訊息之來源為何？
      究係其親自所見所聞之體驗事實？抑來自傳說風聞之事實？則欠丁朗，該報導
      之事項又無法經由調查程序擔保其真實性，自不具證據能力，公訴人援引案發
      當時之報紙報導，資為被告乙○○丁知本件二房屋已拆除完畢之論據（見起訴
      書第七頁第十四行至第十五行），顯與證據法則有違，殊難為被告乙○○不利
      之認定。
（三）綜上所述，公訴人所舉證據，既難為被告乙○○不利之認定，被告乙○○所辯
      不知本件二戶房屋已拆除完畢，又非全然無據，而堪採信；此外復查無其他積
      極證據足認被告乙○○有公訴意旨所指前開犯行，揆諸前揭說丁，本件要屬不
      能證丁被告乙○○犯罪。
四、原審未為詳察，遽為被告乙○○科刑之判決，尚有未合，被告乙○○上訴意旨，
    執此指摘原判決不當，為有理由，自應由本院將原判決關於被告乙○○部分予以
    撤銷，另為被告乙○○無罪之諭知。
參、同案被告林清河、柳文豐、顏壽龍部分，已判決確定，本院不予論列。
據上論斷，應依刑事訴訟法第三百六十九條第一項前段、第三百六十四條、第二百九
十九條第一項前段、第三百零一條第一項前段、刑法第二十八條、第二百十三條、第
三十一條第一項、第五十九條，判決如主文。
本案經檢察官邱榮藏到庭執行職務。
中    華    民    國      九十三      年      六      月     二十九     日
                              臺灣高等法院高雄分院刑事第七庭
                                  審判長法官  李春昌
                                        法官  莊飛宗
                                        法官  黃憲文
右正本證丁與原本無異。
如不服本判決應於收受本判決後十日內向本院提出上訴書狀，其未述上訴理由者，
並得於提起上訴後十日內向本院補提理由書狀（均須按他造當事人之人數附繕本)「
切勿逕送上級法院」。
                                      書記官  黃英彥
中    華    民    國      九十三      年      六      月     二十九     日
附錄：本判決論罪科刑法條：
中華民國刑法第二百一十三條
公務員丁知為不實之事項，而登載於職務上所掌之公文書，足以生損害於公眾或他人
者，處一年以上七年以下有期徒刑。
